臺灣臺南地方法院民事裁定
                                    108年度重勞訴字第1號
原      告  曾建富  
            洪慧真  

共      同
訴訟代理人  鄭植元律師
            楊家瑋律師
            王又真律師
被      告  台灣康寧顯示玻璃股份有限公司


法定代理人  張錚    
訴訟代理人  陳彥希律師
            王韋傑律師
            吳美齡律師
上列當事人間請求確認僱傭關係存在等事件，本院裁定如下：
    主    文
本院於民國一百零八年九月五日所為停止訴訟程序之裁定撤銷
。
    理    由
一、按停止訴訟程序之裁定，法院得依聲請或依職權撤銷之。民
    法訴訟法第186 條定有明文。
二、本院前以原告起訴主張：被告未依勞動基準法（下稱勞基法
    ）第11條或第12條所定事由即片面終止勞動契約，解僱原告
    違法，原告得依勞基法第14條第1 項第6 款規定終止勞動契
    約，並依勞基法第14條第4 項、第17條第1 項規定請求被告
    給付資遣費。又被告以原告虛報業務花費、詐欺竊領被告公
    司資產為由，將原告予以解僱，導致原告之名譽受損，原告
    另依民法第184 條第1 項前段、第195 條第1 項之規定，請
    求被告給付非財產上損害賠償等情；被告則辯稱：原告因於
    受僱期間虛報或浮報業務費用致被告受有財產上損害，有詐
    欺取財之行為，情節至為嚴重，嚴重破壞勞資關係，被告已
    依勞基法第12條第1 項第4 款規定，合法終止被告與原告曾
    建富間之勞動契約。又原告洪慧真在被告於民國107 年4 月
    17日約談涉案員工時，已當場承認犯行，並立據向被告承諾
    願意全數返還不法款項，被告同意不再追究其法律責任，因
    此被告與原告洪慧真合意終止勞動契約，原告洪慧真再依勞
    基法第14條第1 項第6 款規定終止勞動契約，並無理由。被
    告已依法對原告提起詐欺罪嫌之告訴，現正由臺灣臺南地方
    檢察署（下稱臺南地檢署）107 年度他字第3877號、108 年
    度他字第828 號詐欺案件偵查中，因此原告另請求被告給付
    侵權行為之損害賠償，亦無理由等情，因認原告有無被告所
    稱之詐欺行為，而有犯罪嫌疑牽涉本件裁判之情形，於108
    年9月5日裁定命在臺南地檢署107 年度他字第3877號（已改
    分為109年度偵字第7548號）、108 年度他字第828 號（已
    改分為109年度偵字第221號）詐欺案件之刑事訴訟終結前停
    止本件訴訟程序。
三、惟查前開詐欺案件業經臺南地檢署予以不起訴處分及臺灣高
    等檢察署臺南檢察分署駁回被告之再議確定，有原告提出之
    前開詐欺案件處分書4 件在卷足憑，且經本院依職權調閱前
    開詐欺案件偵查卷宗查對無誤，因認本件已無裁定停止訴訟
    程序之原因存在，本院爰依職權將原裁定撤銷。　
四、依首開法條規定，裁定如主文。
中　　華　　民　　國　  109　　年　 12　　月　　18　　日
                  民事勞工法庭  法  官　林雯娟
以上正本係照原本作成。
如不服本裁定應於裁定送達後10日內向本院提出抗告狀，並繳納
抗告費新臺幣1,000 元。
中　　華　　民　　國　  109　　年　 12　　月　　18　　日
                              書記官    陳南山